臺灣桃園地方法院刑事判決
111年度審易字第230號
公  訴  人  臺灣桃園地方檢察署檢察官
被      告  黃志龍


                    居桃園市○○區○○路000巷000號0樓之000室
                   （另案於法務部○○○○○○○○觀察勒戒中）
上列被告因竊盜案件，經檢察官提起公訴（110年度偵字第41880
號），被告於本院準備程序進行中，就被訴事實為有罪之陳述，
經本院告知簡式審判程序意旨，並聽取當事人之意見後，裁定依
簡式審判程序審理，判決如下：
    主  文
黃志龍犯踰越安全設備竊盜罪，處有期徒刑柒月。
未扣案之犯罪所得新臺幣肆仟柒佰元沒收。
    事實及理由
一、犯罪事實：
　　黃志龍於民國110年9月5日凌晨2時45分許，騎乘車牌號碼00
    0-0000號普通重型機車，途經桃園市○○區○○路0段00號，由
    張愷桓所經營、內無人居住以鐵皮搭建之「阿義羊肉」前，
    見該店後門上方之屬安全設備之鐵條留有空隙，可供人越入
    ，認有機可乘，竟意圖為自己不法之所有，基於竊盜之犯意
    ，踰越上開鐵條縫隙侵入店內，徒手竊取置於收銀機內之現
    金新臺幣（下同）4,700元，得手後迅即離去。嗣張愷桓察
    覺遭竊報警處理，經警調閱監視器錄影畫面，進而循線查悉
    上情。
二、證據名稱：
　㈠被告黃志龍分別於警詢、本院準備程序及審理中之自白。
　㈡證人即告訴人張愷桓於警詢中之證述。
　㈢監視器錄影畫面翻拍照片、現場勘察照片、車號查詢機車車
    籍資料。
三、論罪科刑：
　㈠按刑法第321條第1項第2款規定將「門窗」、「牆垣」、「其
    他安全設備」並列，「門窗」中所謂之門，應專指分隔住宅
    或建築物（包括公寓、大廈內之各住戶或店舖）內外之出入
    口大門之門扇而言；所謂之窗，應指具有防閑效用之窗戶而
    言。復按刑法第321條第1項第2款所謂毀越門窗、牆垣或其
    他安全設備，其中「毀」係指毀損之行為，「越」則指踰越
    或超越，「毀」與「越」不以兼有為限，若有其一即克當之
    。準此祇要毀壞、踰越或超越門扇、牆垣或其他安全設備之
    行為使之喪失防閑作用，即該當於前揭規定之要件。查被告
    於本院準備程序中供稱：「……至該店後面上方攀爬鐵窗縫隙
    徒手進入，並徒手竊得該店收銀機內的現金4700元。」等語
    明確（見本院卷第104頁），被告雖稱為鐵窗，然由現場照
    片以觀（見偵字卷第57頁），該所謂之「鐵窗」應係屬安全
    設備之鐵條，被告經由鐵條縫隙越入「阿義羊肉」店內行竊
    ，其所為自該當踰越安全設備竊盜之加重條件。
　㈡核被告所為，係犯刑法第321條第1項第2款之踰越安全設備竊
    盜罪。起訴書認被告係犯刑法第320條第1項之竊盜罪，尚有
    未洽，惟基本社會事實同一，且業經本院於準備程序中當庭
    諭知被告變更起訴法條及罪名（見本院卷第104頁），業已
    保障被告之防禦權，爰依刑事訴訟法第300條規定變更起訴
    法條。
　㈢依照司法院釋字第775號解釋意旨及刑事訴訟法第161條第1項
    可知，檢察官就前階段被告構成「累犯事實」負擔主張及舉
    證責任，並就後階段被告依累犯規定「加重其刑事項」負擔
    主張及說明責任，倘若檢察官未主張或具體指出累犯事實及
    加重事項之證明方法，為貫徹舉證責任之危險結果，以及刑
    事訴訟法第163條第2項但書目的性限縮以有利被告事項為限
    ，法院既基於補充性之調查地位，得斟酌個案情節，曉諭檢
    察官聲請調查證據，縱未為補充性調查，而未認定被告構成
    累犯或加重其刑，亦難謂有應調查而不予調查之違法（最高
    法院110年度台上大字第5660號裁定意旨參照）。本件檢察
    官於本院審理時並未就被告有無構成累犯之事實及加重其刑
    事項具體指出證明方法，揆諸上開意旨，本院自無從僅憑非
    屬原始資料之被告前案紀錄表，遽以依職權認定被告構成累
    犯之事實。
　㈣又雖本件檢察官就被告構成累犯或加重其刑事項並未具體指
    出證明方法，已如前述，然本院仍可就累犯資料在刑法第57
    條第5款中予以審酌及評價（最高法院110年度台上大字第56
    60號裁定意旨參照）。衡酌被告前於105年間因竊盜案件，
    經本院以105年度桃簡字第2158號判決判處有期徒刑3月確定
    ，並於106年6月8日易科罰金執行完畢等情，有被告之臺灣
    高等法院被告前案紀錄表附卷可參，爰審酌被告前因竊盜犯
    行經判處徒刑確定並執行完畢後，仍不思以正當手段獲取財
    物，為圖一己私益，竟再度恣意竊取他人財物，蔑視他人財
    產權，所為殊無可取，且素行不佳，兼衡以其犯罪之動機、
    目的、手段、竊得財物之價值及其犯後坦承犯行，態度尚可
    等一切情狀，量處如主文所示之刑，以示懲儆。
四、沒收：
　  查被告竊得之現金4,700元，均屬被告之犯罪所得，且並未
    實際合法發還予告訴人，應依刑法第38條之1 第1 項前段規
    定諭知沒收。
五、應依刑事訴訟法第273條之1第1項、第299條第1項前段、第3
    00條、第310條之2、第454條第1項，刑法第321條第1項第2
    款、第38條之1第1項前段，刑法施行法第1條之1第1項，判
    決如主文。
六、如不服本判決應於收受判決後20日內向本院提出上訴書狀，
    並應敘述具體理由。其未敘述上訴理由者，應於上訴期間屆
    滿後20日內向本院補提理由書（均須按他造當事人之人數附
    繕本）「切勿逕送上級法院」。
本案由檢察官楊挺宏提起公訴，經檢察官李孟亭到庭執行職務。
中　　華　　民　　國　　111 　年　　7 　　月　　29　　日
                  刑事審查庭  法　官　李雅雯
以上正本證明與原本無異。
如不服本判決應於收受判決後20日內向本院提出上訴書狀，並應
敘述具體理由。其未敘述上訴理由者，應於上訴期間屆滿後20日
內向本院補提理由書（均須按他造當事人之人數附繕本）「切勿
逕送上級法院」。
　　　　　　　　　　　　　　　書記官　沈詩婷  
中　　華　　民　　國　　111 　年　　8 　　月　　1 　　日
附錄本案論罪科刑法條： 
中華民國刑法第321條
犯前條第1項、第2項之罪而有下列情形之一者，處6月以上5年以
下有期徒刑，得併科50萬元以下罰金：
一、侵入住宅或有人居住之建築物、船艦或隱匿其內而犯之。
二、毀越門窗、牆垣或其他安全設備而犯之。
三、攜帶兇器而犯之。
四、結夥三人以上而犯之。
五、乘火災、水災或其他災害之際而犯之。
六、在車站、港埠、航空站或其他供水、陸、空公眾運輸之舟、
    車、航空機內而犯之。
前項之未遂犯罰之。